# Reunião 2

## Histórico de revisão

| Data       | Autor                                           | Modificações                 | Versão |
| ---------- | ----------------------------------------------- | ---------------------------- | ------ |
| 02/03/2020 | [Leonardo Medeiros](https://github.com/leomedeiros1) | Adiciona documentação da segunda reunião com a PO | 1.0    |

## Introdução

O presente documento visa registrar e apresentar informações pertinentes geradas nas reuniões com os donos do produto, assim como servir de embasamento para futuras tomadas de decisão.

**Data:** 26/02/2020

**Participantes:** Professora Altaci, Equipe de Desenvolvimento e Equipe de Gerenciamento.

* A reunião pode ser encontrada na integra [aqui][reuniao]

### Síntese

A reunião ocorreu com o auxílio da platafora de *stream* de vídeo *Jitsi*. 

### Principais pontos



[reuniao]: https://drive.google.com/file/d/1WZ2qf4oEzBBCOsN3QcbDAYKCvg4gYZ1I/view?usp=sharing