# Reunião 5

## Histórico de revisão

| Data       | Autor                                           | Modificações                     | Versão |
| ---------- | ----------------------------------------------- | -------------------------------- | ------ |
| 02/04/2021 | [Lieverton Silva](https://github.com/lievertom) | Adiciona quinta reunião com a PO | 1.0    |

## Introdução

O presente documento visa registrar e apresentar informações pertinentes geradas nas reuniões com os donos do produto, assim como servir de embasamento para futuras tomadas de decisão.

**Data:** 19/03/2021

- A reunião pode ser encontrada na integra [aqui][reuniao].

**Participantes:** Altaci, Hilmer, Equipe de Desenvolvimento e Equipe de Gerenciamento.

**Ausentes:** Ana Julia e Lais Portela.

### Síntese

A reunião ocorreu com o auxílio da platafora de _stream_ de vídeo _Jitsi_. Na ocasião, a equipe havia preparado uma serie de artefatos para validar com a Professora Altaci, com o intuito principal de alinhar a visão da equipe sobre o produto com a visão da PO.

## Principais pontos

Durante a apresentação dos artefatos, alguns pontos importantes foram levantados.

### Tela de Tradução

- Foi apresentada a segunda versão da tela de tradução com a aprovação da PO.

### Tela de Sobre

- A PO relatou a importancia de uma tela com informações sobre os contribuidores do projeto Kokama.

### Histórico

- Foi apresentada uma primeira versão do histórico.
- Foram alinhadas as idéias sobre a apresentação do histórico.

### Planilha

- Foi apresentada uma nova planilha para o preenchimmento dos dados.

### Priorização das histórias

- Foi priorizado o cadastramento das palavras em detrimento dos áudios das palavras.

[reuniao]: https://drive.google.com/file/d/1XgsX5MYxcnMFcpYnppl2y7uu7Ri06u2L/view?usp=sharing
