# Planejamento da sprint 6

## Histórico de revisão

|    Data    | Autor                                           | Modificações                      | Versão |
| :--------: | ----------------------------------------------- | --------------------------------- | :----: |
| 23/03/2021 | [Welison Regis](http://www.github.com/WelisonR) | Adiciona planejamento da sprint 6 |  1.0   |

## Tamanho da sprint

| Início da sprint | Término da Sprint | Duração |
| :--------------: | :---------------: | :-----: |
|    21/03/2021    |    27/03/2021     | 7 dias  |

## Pareamentos

Devido ao resultado da _sprint passada_ em relação às entregas das histórias de usuário, pode-se perceber que a equipe de MDS está com muitas dificuldades nessa etapa inicial de desenvolvimento de software. Nesse sentido, o time decidiu criar o projeto "**adote o seu EPS**". Nessa nova dinâmica as duplas de MDS vão ter um membro de EPS durante os pareamentos de modo que o integrante de EPS possa sugerir caminhos para solucionar problemas, dar dicas e auxiliar de modo geral no pareamento. Cabe ressaltar que EPS não irá desenvolver as soluções, mas sim orientar a equipe de MDS para que o time alcance melhores resultados.

| Times | Integrante(s) de EPS                                                                                     | Integrante(s) de MDS                                                                                         |
| :---: | ------------------------------------------------------------------------------------------------------ | ---------------------------------------------------------------------------------------------------------- |
|   1   | [Leonardo Medeiros](https://www.github.com/leomedeiros1)                                               | [Ana Júlia](http://www.github.com/aluzianobriceno) e [Lucas Rodrigues](http://www.github.com/nickby2)      |
|   2   | [Welison Regis](https://www.github.com/WelisonR) e [Lieverton Silva](https://www.github.com/lievertom) | [Fernando Vargas](http://www.github.com/SFernandoS) e [Luís Guilherme](http://www.github.com/luisgaboardi) |
|   3   | [André Lucas](https://www.github.com/andrelucax)                                                       | [Lais Portela](http://www.github.com/laispa) e [Luiz Gustavo](http://www.github.com/LightZX)               |

## Sprint Backlog

| Issue                                                                                                                                                    | Pontos | Responsáveis                                                                                                                                                                                                                                                                                                                                                                                                                                                                                   |
| -------------------------------------------------------------------------------------------------------------------------------------------------------- | :----: | ---------------------------------------------------------------------------------------------------------------------------------------------------------------------------------------------------------------------------------------------------------------------------------------------------------------------------------------------------------------------------------------------------------------------------------------------------------------------------------------------- |
| [Criar template de bug](https://github.com//fga-eps-mds/2020.2-Projeto-Kokama-Wiki/issues/115)                                                           |   1    | [André Lucas](https://github.com/andrelucax)                                                                                                                                                                                                                                                                                                                                                                                                                                                   |
| [Documentar revisão e retrospectiva da sprint 5](https://github.com//fga-eps-mds/2020.2-Projeto-Kokama-Wiki/issues/112)                                  |   5    | [Welison Regis](https://github.com/WelisonR)                                                                                                                                                                                                                                                                                                                                                                                                                                                   |
| [Criar documento de planejamento da sprint 6](https://github.com//fga-eps-mds/2020.2-Projeto-Kokama-Wiki/issues/111)                                     |   2    | [Welison Regis](https://github.com/WelisonR)                                                                                                                                                                                                                                                                                                                                                                                                                                                   |
| [Criar vídeo para release 1](https://github.com//fga-eps-mds/2020.2-Projeto-Kokama-Wiki/issues/110)                                                      |   3    | [Ana Júlia](https://github.com/aluzianobriceno), [Lucas Rodrigues](https://github.com/nickby2), [Fernando Vargas](https://github.com/SFernandoS), [Lais Portela](https://github.com/laispa), [Luís Guilherme](https://github.com/luisgaboardi), [Luiz Gustavo](https://github.com/LightZX), [André Lucas](https://github.com/andrelucax), [Leonardo Medeiros](https://github.com/leomedeiros1), [Lieverton Silva](https://github.com/lievertom) e [Welison Regis](https://github.com/WelisonR) |
| [Criar ambiente de homologação do microsserviço de tradução](https://github.com//fga-eps-mds/2020.2-Projeto-Kokama-Wiki/issues/109)                      |   8    | [Leonardo Medeiros](https://github.com/leomedeiros1)                                                                                                                                                                                                                                                                                                                                                                                                                                           |
| [Melhorias nas configurações dos repositórios](https://github.com//fga-eps-mds/2020.2-Projeto-Kokama-Wiki/issues/108)                                    |   3    | [Ana Júlia](https://github.com/aluzianobriceno) e [Lucas Rodrigues](https://github.com/nickby2)                                                                                                                                                                                                                                                                                                                                                                                                |
| [Revisão de documentação do projeto](https://github.com//fga-eps-mds/2020.2-Projeto-Kokama-Wiki/issues/107)                                              |   5    | [Welison Regis](https://github.com/WelisonR)                                                                                                                                                                                                                                                                                                                                                                                                                                                   |
| [Colocar um fundo branco na logo do projeto](https://github.com//fga-eps-mds/2020.2-Projeto-Kokama-Wiki/issues/101)                                      |   2    | [Lais Portela](https://github.com/laispa) e [Luiz Gustavo](https://github.com/LightZX)                                                                                                                                                                                                                                                                                                                                                                                                         |
| [Criar seed das bases de dados do backend](https://github.com//fga-eps-mds/2020.2-Projeto-Kokama-Wiki/issues/76)                                         |   5    | [Lieverton Silva](https://github.com/lievertom)                                                                                                                                                                                                                                                                                                                                                                                                                                                |
| [[TS02] Ajustes na organização do projeto](https://github.com//fga-eps-mds/2020.2-Projeto-Kokama-Wiki/issues/102)                                        |   13   | [Fernando Vargas](https://github.com/SFernandoS), [Luís Guilherme](https://github.com/luisgaboardi) e [Welison Regis](https://github.com/WelisonR)                                                                                                                                                                                                                                                                                                                                             |
| [[TS03] Melhorar usabilidade das paginas de cadastro, edição e lista de tradução](https://github.com//fga-eps-mds/2020.2-Projeto-Kokama-Wiki/issues/104) |   13   | [Lais Portela](https://github.com/laispa), [Luiz Gustavo](https://github.com/LightZX) e [André Lucas](https://github.com/andrelucax)                                                                                                                                                                                                                                                                                                                                                           |
| [[US05] Histórico de palavras pesquisadas](https://github.com//fga-eps-mds/2020.2-Projeto-Kokama-Wiki/issues/95)                                         |   5    | [Fernando Vargas](https://github.com/SFernandoS), [Luís Guilherme](https://github.com/luisgaboardi) e [Lieverton Silva](https://github.com/lievertom)                                                                                                                                                                                                                                                                                                                                          |
| [[US06] Atualizar dicionário de palavras](https://github.com//fga-eps-mds/2020.2-Projeto-Kokama-Wiki/issues/94)                                          |   8    | [Fernando Vargas](https://github.com/SFernandoS), [Luís Guilherme](https://github.com/luisgaboardi) e [Lieverton Silva](https://github.com/lievertom)                                                                                                                                                                                                                                                                                                                                          |
| [[US09] Cadastro e Login de Administrador](https://github.com//fga-eps-mds/2020.2-Projeto-Kokama-Wiki/issues/103)                                        |   8    | [Ana Júlia](https://github.com/aluzianobriceno), [Lucas Rodrigues](https://github.com/nickby2) e [Leonardo Medeiros](https://github.com/leomedeiros1)                                                                                                                                                                                                                                                                                                                                          |

## Papéis

|         Papel         | Integrante        |
| :-------------------: | ----------------- |
|   **Scrum Master**    | Welison Regis     |
|      **DevOps**       | Leonardo Medeiros |
|     **Arquiteto**     | Lieverton Santos  |
| **Analista de dados** | André Pinto       |
